最　高　行　政　法　院　裁　定
　　　　　　　　　　　　　　　　　　 94年度裁字第02747號
上　訴　人　世瀅工業股份有限公司
代　表　人　甲　○
被 上訴 人　財政部臺灣省中區國稅局
代　表　人　乙○○
上列當事人間因營利事業所得稅事件，上訴人對於中華民國93年
7月21日臺中高等行政法院93年度訴字第116號判決，提起上訴，
本院裁定如下：
　　主  文
上訴駁回。
上訴審訴訟費用由上訴人負擔。
　　理  由
一、按對於高等行政法院判決上訴，非以其違背法令為理由，不
    得為之，行政訴訟法第242條定有明文。是對於高等行政法
    院判決上訴，若未具體說明原判決違背何項法令、不適用法
    規或如何適用不當之具體情事，即非主張原判決違背法令以
    為上訴理由，其上訴不應准許。
二、上訴意旨略謂：上訴人於行政訴訟程序中，業已備進貨簿、
    銷貨簿、生產記錄，並依被上訴人初查結論，將營業費用項
    下之水電費新台幣（以下同）1,278,745元及保險費232,600
    元，轉列營業成本，重新編製完成「製成品產銷明細表、原
    料進耗用明細表、成品單位成本表、成品直接原料明細表」
    ，懇請原審法院恩給機會命被上訴人，依財政部79年11月28
    日台財稅之規定意旨，再行就上訴人已備便之帳簿及憑證查
    帳另為核定。且所得稅法第83條第4段「納稅義務人已依規
    定辦理結算申報，但於稽徵機關進進行調查時，通知提示有
    關各種證明所得額之帳簿、文據而未依限期提示者，稽徵機
    關得依查得之資料或同業利潤標準核定其所得額；嗣後如經
    調查另行發現課稅資料，仍應依法辦理。」之意旨，並無禁
    止稽徵機關於行政訴訟程序期間內再為查核之規定等語。本
    院經查，上訴人既立同意書同意就營業成本由被上訴人逕決
    在案，被上訴人乃依同業利潤標準（行業標準代號：000000
    0）毛利率百分之24核算營業成本為122,311,788元，剔除2,
    784,800元，尚無不合。上開上訴意旨，無非就原審取捨證
     據認定事實之職權行使指摘原判決不當，而非表明該判決
    所違背之法令及其具體內容，暨依訴訟資料合於該違背法令
    之具體事實，難認其已合法表明上訴理由，既經原判決明
    其不採之心證理由在案，上訴人復以同一事由提起本件上訴
    ，僅泛稱有上訴之事由，並未具體說明原判決有違背何項法
    令、不適用法規或如何適用不當之具體情事，依首開規定及
    說明，其上訴為不合法，應予駁回。
三、依行政訴訟法第249條第1項前段、第104條、民事訴訟法第
    95條、第78條，裁定如主文。
中　　華　　民　　國　　94　　年　　12　　月　　15　　日
                  第三庭審判長法  官　徐　樹　海
                              法  官  蔡　進　田
                              法  官　黃　合　文
                              法  官　林　茂　權
                              法  官　鄭　小　康
以  上  正  本  證  明  與  原  本  無  異
中　　華　　民　　國　　94　　年　　12　　月　　15　　日
　　　　　　　　　　　　　　　書記官　蘇　金　全
